臺灣桃園地方法院刑事判決
111年度審醫訴字第2號
公  訴  人  臺灣桃園地方檢察署檢察官 
被      告  徐金美


上列被告因違反醫師法案件，經檢察官提起公訴（110年度偵字
第39959號）被告於本院準備程序中，就被訴事實為有罪之陳述
，經本院告知簡式審判程序意旨，並聽取當事人之意見後，本院
合議庭裁定改由受命法官獨任依簡式審判程序審理，判決如下：
    主  文
徐金美犯醫師法第二十八條前段之非法執行醫療業務罪，處有期
徒刑陸月，如易科罰金，以新臺幣壹仟元折算壹日，未扣案之鎳
子壹支及電燒儀器壹台均沒收，於全部或一部不能沒收或不宜執
行沒收時，均追徵其價額。有期徒刑部分，緩刑貳年，緩刑期間
付保護管束，並應接受法治教育貳場次，緩刑期間付保護管束。
    事實及理由
一、本件犯罪事實及證據，除證據部分補充「被告徐金美於本院
    準備程序及審理時之自白」外，其餘均引用檢察官起訴書所
    載（詳如附件）。
二、論罪科刑
（一）核被告所為，係犯醫師法第28條前段之非法執行醫療業務
      罪。醫師法第28條所謂之「醫療業務」，係指以醫療行為
      為職業者而言，乃以延續之意思，反覆實行同種類之行為
      為目的之社會活動，當然包含多數之行為，是該條所謂之
      執行醫療業務，立法本旨即包含反覆、延續執行醫療行為
      之意，故縱多次為眾病患為醫療行為，雖於各次醫療行為
      完成時，即已構成犯罪，然於刑法評價上，則以論處集合
      犯一罪為已足（最高法院103年度台上字第10號判決意旨
      參照）。查被告自民國109年6月4日起至查獲時止，在上
      址內所為之多次醫療行為，係基於概括之非法執行醫療業
      務犯意，在密切接近之一定時、地持續實行之多次行為，
      依社會通念，於客觀上仍認為符合一個反覆、延續性之醫
      療行為，於刑法評價上，應論以集合犯之實質上一罪。
（二）爰審酌被告未取得合法醫師資格，竟擅自執行醫療業務，
      對患者之生命及身體健康造成潛在風險及危害，所為非是
      ；惟念其犯後已坦承犯行之態度，兼衡其犯罪之時間久暫
      、目的、手段、情節，並考量其於本院審理時自陳專科畢
      業之智識程度、現從事美容師之工作、月薪約新臺幣10萬
      元之經濟狀況（見院卷第32頁）等一切情狀，量處如主文
      所示之刑，並諭知易科罰金之折算標準。
（三）又被告未曾因故意犯罪受有期徒刑以上刑之宣告，此有臺
      灣高等法院被告前案紀錄表在卷可參，素行良好，本次因
      一時失慮罹犯刑章，惟已坦承認罪，信經此次起訴、審判
      教訓後，當知所警惕，而無再犯之虞，本院認所宣告之刑
      以暫不執行為適當，爰依刑法第74條第1項第1款規定，宣
      告緩刑2年，以勵自新。又為使被告能記取教訓，避免再
      犯，並強化其法治之觀念，自以命履行一定負擔為宜，爰
      依刑法第74條第2項第8款規定，命被告接受法治教育2場
      次，併依刑法第93條第1項第2款規定，諭知於緩刑期間付
      保護管束。倘被告未遵守上開緩刑所附條件且情節重大，
      足認原宣告之緩刑難收其預期效果，而有執行刑罰之必要
      者，依刑法第75條之1第1項第4款之規定，得撤銷其緩刑
      宣告。
三、沒收
（一）按供犯罪所用、犯罪預備之物或犯罪所生之物，屬於犯罪
      行為人者，得沒收之，但有特別規定者，依其規定；前二
      項之沒收，於全部或一部不能沒收或不宜執行沒收時，追
      徵其價額，刑法第38條第2項、第4項定有明文。查鎳子1
      支及電燒儀器1台，乃為被告擅自執行醫療業務所使用之
      藥械，又該等物品均擺放在被告於「痘痘阿姨」執行醫療
      業務之處所，且係被告所有，用以供被告為本案違反醫師
      法所用之物等情，業據被告於本院審理時供承在卷（見院
      卷第31頁），雖均未扣案，爰依刑法第38條第2項前段、
      第4項之規定諭知沒收，於全部或一部不能沒收或不宜執
      行沒收時，追徵其價額。
（二）關於本件犯罪所得，被告於本院準備程序時供稱：我使用
      電燒儀器幫客人清除瘜肉，並未額外收費，都是含在一般
      清除粉刺的費用裡面等語（見院卷第31頁），且無其他證
      據足認被告就此部分獲有所得，是無從宣告沒收犯罪所得
      ，併此敘明。
據上論斷，應依刑事訴訟法第273條之1第1項、第299條第1項前
段、第310條之2、第454條（本案採判決精簡原則，僅引述程序
法條），判決如主文。
本案經檢察官陳美華提起公訴，檢察官周芝君到庭執行職務。
中　　華　　民　　國　　111 　年　　5 　　月　　17　　日
                  刑事審查庭  法  官  劉美香
以上正本證明與原本無異。
如不服本判決應於收受判決後20日內向本院提出上訴書狀，並應
敘述具體理由。其未敘述上訴理由者，應於上訴期間屆滿後20日
內向本院補提理由書(均須按他造當事人之人數附繕本)「切勿逕
送上級法院」。 
　　　　　　　　　　　　　　　書記官　張怡婷
中　　華　　民　　國　　111 　年　　5 　　月　　18　　日
附錄本案論罪科刑法條：
醫師法第28條
未取得合法醫師資格，執行醫療業務者，處 6 個月以上 5 年以
下有期徒刑，得併科新臺幣 30 萬元以上 150 萬元以下罰金。
但合於下列情形之一者，不罰：
一、在中央主管機關認可之醫療機構，於醫師指導下實習之醫學
    院、校學生或畢業生。
二、在醫療機構於醫師指示下之護理人員、助產人員或其他醫事
    人員。
三、合於第 11 條第 1 項但書規定。
四、臨時施行急救。

　　
　　
　　
　　
　　
　　
　　
　　
　　
　　
　　
　　
　　
　　
　　
　　
　　
　　
　　
　　
　　
　　
　　
　　
　　
　　
　　　　
附件：
臺灣桃園地方檢察署檢察官起訴書
                                    110年度偵字第39959號
　　被　　　告　徐金美　女　50歲（民國00年00月00日生）
　　　　　　　　　　　　住桃園市○○區○○路00號
　　　　　　　　　　　　國民身分證統一編號：Z000000000號
上列被告因違反醫師法案件，業經偵查終結，認應提起公訴，茲
將犯罪事實及證據並所犯法條分敘如下：
　　　　犯罪事實
一、徐金美明知其未取得中華民國醫師資格，不得擅自執行醫師診
    療相關之醫療業務，竟基於非法執行醫療業務之犯意，於民國10
    9年6月4日，在址設桃園市○○區○○路00號「痘痘阿姨」（登
    記名稱：金品實業社）內，替客人塗抹麻醉藥品後，以鎳子
    及電燒儀器執行切除瘜肉進行醫療行為。嗣經民眾檢舉，桃園
    市政府衛生局人員於110年5月5日前往上址稽查，當場查得
    藥品、針具及電燒儀器等物品。
二、案經桃園市政府函送偵辦。
　　　　證據並所犯法條
一、上揭犯罪事實，業經被告徐金美於偵訊中坦承不諱，復有桃園
    市政府衛生局醫事管理科工作稽查紀錄表及所附現場照片、皮
    膚護檢表、桃園市政府110年11月19日府經商行字第1100901
    57號函及所附商業登記抄本、桃園市政府110年7月23日府衛
    醫字第1100178452號行政裁處書1份，是被告之犯行應堪認定
    。
二、是核被告所為，係犯醫師法第28條前段之非法執行醫療業務罪
    嫌。　
三、依刑事訴訟法第251條第1項提起公訴。
  　此　致
臺灣桃園地方法院
中　　華　　民　　國　 111　　年　　2 　　月　　19　  日
                              檢  察  官  陳美華 
本件證明與原本無異　
中　　華　　民　　國　 111　　年　　3　　 月　　15　　日
                              書  記  官  鄭雯文
所犯法條　　
醫師法第28條
未取得合法醫師資格，執行醫療業務者，處 6 個月以上 5 年以
下有期徒刑，得併科新臺幣 30 萬元以上 150 萬元以下罰金。
但合於下列情形之一者，不罰：
一、在中央主管機關認可之醫療機構，於醫師指導下實習之醫學
    院、校學生或畢業生。
二、在醫療機構於醫師指示下之護理人員、助產人員或其他醫事
    人員。
三、合於第 11 條第 1 項但書規定。
四、臨時施行急救。